

Desenvolvedor de Software

Detalhes Pessoais

Barueri - SP, Brasil (11) 94713-2019 yuri@sheild.com.br

Habilidades

GIT/ GITHUB/ Azure DevOPS
Metodologias Ágeis
Domain-Driven-Design (DDD)
API RESTful, MicroServiços
React.Js, Express.Js
.NET CORE MVC V.7
HTML, CSS, JavaScript
Bootstrap, SASS
Node.Js, C#, Java
Springboot, Junit, Maven
PostgreSQL/ SQL Server
JSON/ Redis Cache

Hobbies

Xadrez Esportes Stand Up

Perfil

Com mais de 3 anos de experiência em desenvolvimento web, trabalhei com ASP.NET CORE, Node Js, React, SASS, Postman e GIT para criar soluções robustas, escaláveis e que atendam as necessidades dos clientes.

Também sou proativo, orientado para resultados com uma mente analítica e acredito ser capaz de enfrentar os desafios do setor e contribuir de forma significativa para a equipe.

Experiências

Desenvolvedor Web Junior, Tok & Stok, SP

Janeiro 2022 - Outubro 2022 (10 meses)

- Integrações de APIs RESTful e MicroServiços
- Desenvolvimento na modelagem DDD
- HTTP Request/Response
- Criação de projetos responsivos com React.Js e ASP.NET CORE MVC
- Versionamento de atividades com Github.
- Participação ativa em todas as fases da metodologia ágil Scrum.

Quality Assurance Junior, Marisa, SP

Janeiro 2021 - Dezembro 2021 (1 ano)

- Criação de planos de testes nos modelos PDD e SDD
- TesteRail desenvolvidos e implementados pra garantia da experiência do usuário
- RPA com automation anywhere
- Participação ativa em todas as fases da metodologia ágil Scrum.
- Testes de caixa preta, caixa branca, regressão, usabilidade e segurança

Menor Aprendiz e Estagiário TI, Otimotex, SP

Janeiro 2019 - Janeiro 2021 (2 anos)

- Construção de formulários HTML5/CSS
- MySQL e Firebird
- Suporte ao pacote office
- Supervisão diária dos sites de divulgação dos empreendimentos
- FTP para publicação dos arquivos de imagens em ambiente web

Formação acadêmica

Bacharelado Sistemas de Informação, FIAP, SP

Janeiro 2020 - Dezembro 2023

Github linkedin Portfólio





